臺灣臺北地方法院刑事判決　　　　　　　 96年度易字第645號
公　訴　人　臺灣臺北地方法院檢察署檢察官
被　　　告　甲○○
上列被告因違反毒品危害防制條例案件，經檢察官提起公訴（九
十六年度毒偵字第三０八號），因被告於準備程序進行中就被訴
事實為有罪之陳述，且所犯非死刑、無期徒刑、最輕本刑為三年
以上有期徒刑之罪或高等法院管轄第一審案件，經告知簡式審判
程序之旨，並聽取檢察官、被告之意見後，經本院合議庭裁定由
受命法官獨任進行簡式審判程序審理判決如下：
    主  文
甲○○施用第二級毒品，處有期徒刑陸月，如易科罰金，以新臺
幣壹仟元折算壹日。扣案第二級毒品甲基安非他命壹包（驗餘淨
重零點零捌玖公克）、安非他命壹包（毛重零點貳公克），均沒
收銷燬之，扣案盛裝第二級毒品之包裝袋貳個、安非他命吸食器
壹組、吸食燈球壹個，均沒收。
    事  實
一、甲○○於民國九十三年間曾犯施用毒品案件，經依本院九十
    三年度毒聲字第六一八號裁定令入臺灣臺北看守所附設勒戒
    處所執行觀察、勒戒後，認無繼續施用毒品之傾向，於九十
    四年一月六日釋放，經臺灣臺北地方法院檢察署檢察官於九
    十四年二月二日以九十三年度毒偵字第一三四八號為不起訴
    處分確定，仍不知悔改，於九十六年一月十日為警採尿回溯
    九十六小時內某時起（不含為警查獲迄採尿期間），至同月
    十三日十二許時止，接續多次，在臺北市○○區○○街二四
    ０號住處，施用第二級毒品安非他命，嗣先於九十六年一月
    十日十時三十分許為警查獲，並扣得安非他命一包（淨重０
    ‧一公克）、安非他命吸食器一組、吸食燈球一個；次於九
    十六年一月十八日八時許為警查獲（起訴書誤載為同月十三
    日），並扣得安非他命一包（毛重０‧二公克），進而查悉
    上情。
二、案經臺北縣政府警察局新店分局、臺北市政府警察局中山分
    局報告臺灣臺北地方法院檢察署檢察官偵查起訴。
    理  由
一、訊據被告甲○○對於上開犯罪事實坦承不諱（本院準備程序
    筆錄、審判筆錄），且有下列事證可稽：
  (一)被告二度為警查獲，均經警採尿送驗，結果均呈安非他命類
    藥物陽性反應，有臺灣檢驗科技股份有限公司濫用藥物尿液
    檢驗報告、臺灣尖端先進生技醫藥股份有限公司濫用藥物檢
    驗報告附卷可稽（第三０八號偵卷第三八頁、第三八八號偵
    卷第三九頁），且有九十六年一月十日扣得之安非他命一包
    、安非他命吸食器一組、吸食燈球一個、同月十八日扣得之
    安非他命一包等物扣案可證（三０八號偵卷第十四頁、三八
    八號偵卷第十一頁之扣押物品目錄表）。九十六年一月十日
    扣案之透明晶體，經臺北縣政府警察局新店分局初步鑑驗，
    及臺灣檢驗科技股份有限公司鑑驗結果，檢出甲基安非他命
    成分，毛重０‧三公克，淨重０‧一公克，鑑驗使用０‧０
    一一公克，驗餘淨重０‧０八九公克等情，有臺北縣政府警
    察局新店分局毒品初步鑑驗報告單（第三０八號偵卷第二六
    頁）、臺灣檢驗科技股份有限公司濫用藥物檢驗報告（同卷
    第三六頁）；同月十八日扣得之透明晶體一包，經臺北市政
    府警察局中山分局初步鑑驗結果，呈安非他命反應，毛重０
    ‧二公克等情，亦有該分局毒品初步檢驗報告單在卷可按（
    第三八八號偵卷第十九頁），足見被告自白施用第二級毒品
    犯罪情節屬實。
  (二)被告前因施用毒品案件，經依本院九十三年度毒聲字第六一
    八號裁定令入臺灣臺北看守所附設勒戒處所執行觀察勒戒後
    ，認無繼續施用毒品之傾向，於九十四年一月六日釋放，經
    臺灣臺北地方法院檢察署檢察官於九十四年二月二日以九十
    三年度毒偵字第一三四八號為不起訴處分確定等情，亦有臺
    灣高等法院被告前案記錄表在卷為憑。被告前受觀察、勒戒
    執行完畢釋放後，五年以內再犯本案施用毒品犯行，亦可認
    定。
  (三)綜上，本案事證明確，被告犯行可以認定。
二、核被告所為，係犯毒品危害防制條例第十條第二項之施用第
    二級毒品罪。被告施用毒品前、後持有毒品之低度行為，為
    其施用之高度行為所吸收，不另論罪。按刑法第五十六條關
    於連續犯之規定業於九十四年二月二日修正時刪除，並已於
    九十五年七月一日施行，被告上開施用毒品行為雖有多次，
    惟其施用時間密接，且施用毒品者多有依賴成癮之人格特質
    及現象，應認被告所為，具有反覆習慣為同一施用行為之特
    質，應以包括一罪加以評價較為合理，附此敘明。爰審酌被
    告犯罪後坦承犯行，態度良好，惟前因施用毒品案件，經執
    行觀察、勒戒，仍未戒除施用毒品惡習，足見素行不佳，意
    志力薄弱，及其施用之時間及次數、所生自我戕害之結果等
    一切情狀，量處如主文所示之刑，並諭知易科罰金之折算標
    準。扣案第二級毒品甲基安非他命一包（驗餘淨重０‧０八
    九公克，不含包裝袋）、安非他命一包（毛重０‧二公克，
    不含包裝袋），應依毒品危害防制條例第十八條第一項前段
    規定，沒收銷燬之。盛裝前開第二級毒品之包裝袋二個，為
    被告所有，供犯罪所用之物；扣案安非他命吸食器一組、吸
    食燈球一個，亦為被告所有，供犯罪所用之物，經被告供承
    在卷，且核非專供施用毒品之器具，應依刑法第三十八條第
    一項第二款規定，宣告沒收。
據上論斷，應依刑事訴訟法第二百七十三條之一第一項、第二百
九十九條第一項前段，毒品危害防制條例第十條第二項、第十八
條第一項前段，刑法第十一條前段、第四十一條第一項前段、第
三十八條第一項第二款，判決如主文。
本案經檢察官郭昭吟到庭執行職務
中　　華　　民　　國　九十六　年　　五　　月　二十九　日
　　　　　　　　　刑事第五庭    法　官　高偉文
以上正本證明與原本無異。
如不服本判決，應於判決送達後十日內，向本院提出上訴狀。
　　　　　　　　　　　　　　　　書記官　張華瓊
中　　華　　民　　國　九十六　年　　五　　月　二十九　日
附錄本案論罪科刑法條全文
毒品危害防制條例第十條：
施用第一級毒品者，處六月以上五年以下有期徒刑。
施用第二級毒品者，處三年以下有期徒刑。
